臺灣高等法院刑事判決　　　　　　　　　　　　　九十一年度上易字第二六一九號
　　上　訴　人
　　即　被　告　卯○○　男　三.
　　　　　　　　丙○○　男　三.
　　　　　　　　子○○　女　三.
　　　　　　　　辛○○
　　　　　（原名徐春美）
　　　　　　　　壬○○　女　二.
右五人共同
　　選任辯護人　王元勳　律師
　　　　　　　　王麗仁　律師
　　上　訴　人
　　即　被　告　癸○○　男　二十九歲（民國○○○年○月○○○日生）
　　　　　　　　　　　　住新竹市香山區東香里九鄰芝柏巷十號
　　　　　　　　　　　　身分證統一編號：Ｚ000000000號
　　　　　　　　丁○○　男　二十七歲（民國○○○年○月○○日生）
　　　　　　　　　　　　住新竹市○○路四五二巷一弄十四號
　　　　　　　　　　　　身分證統一編號：Ｚ000000000號
　　　　　　　　戊○○　女　二十七歲（民國○○○年○月○○日生）
　　　　　　　　　　　　住新竹市○○路一二八巷三號
　　　　　　　　　　　　居新竹市○○路○段四五一巷二八弄三七號
　　　　　　　　　　　　身分證統一編號：Ｚ000000000號
　　　　　　　　庚○○　女　五十歲（民國○○○年○月○日生）
　　　　　　　　　　　　住新竹市○○路一四五巷四九號
　　　　　　　　　　　　身分證統一編號：Ｚ000000000號
　　　　　　　　寅○○　男　三十四歲（民國○○○年○月○○日生）
　　　　　　　　　　　　住新竹市○○路○段六五巷十四號
　　　　　　　　身分證統一編號：Ｚ000000000號
　　　　　　　　乙○○　男　四十一歲（民國○○年○月○○日生）
　　　　　　　　　　　　住新竹市○○路○段六五巷五十弄三四號
　　　　　　　　　　　　身分證統一編號：Ｚ000000000號
　　　　　　　　丑○○　男　三十四歲（民國○○○年○月○○日生）
　　　　　　　　　　　　住新竹市○區○○里○○鄰○○路三二八號
　　　　　　　　　　　　身分證統一編號：Ｚ000000000號
　　　　　　　　己○○　男　三十四歲（民國○○○年○月○日生）
　　　　　　　　　　　　住新竹市○○路一六六巷八弄一號
　　　　　　　　　　　　身分證統一編號：Ｚ000000000號
　　　　　　　　甲○○　男　二十八歲（民國○○○年○月○○日生）
　　　　　　　　　　　　住新竹市○○區○○里○鄰○○路○段二一六號
　　　　　　　　　　　　身分證統一編號：Ｚ000000000號
　　右九人共同
　　選任辯護人　洪大明　律師
　　　　　　　　黃莉玲　律師
右上訴人等因賭博等案件，不服台灣新竹地方法院九十年度易字第二五八號，中華民
國九十一年六月二十八日、七月三十一日第一審判決（起訴案號：台灣新竹地方法院
檢察署八十九年度偵字第五六五三號、第五六五四號、九十年度偵字第七三九號），
提起上訴，本院判決如左：
    主  文
上訴駁回。
    事  實
一、丙○○曾因賭博案件，於民國（以下同）八十一年間經原審法院以八十一年度易
    字第一九三六號判處罰金一千元確定，並已執行完畢。戊○○於八十四年間，曾
    因常業賭博案件，亦經原審法院以八十四年度易字第二五一八號判處有期徒刑三
    月，並宣告緩刑二年確定，緩刑期滿未經撤銷。癸○○曾因多次賭博案件，分別
    於八十年八月間、同年十一月間、八十五年間，經原審法院分別以八十年度易字
    第一三六三號判處有期徒刑二月、以八十年度簡字第五九號判處罰金一千元、以
    八十五年度竹東簡字第四三號判處罰金五千元，均告確定，且曾於八十二年間因
    賭博罪經臺灣桃園地方法院以八十二年度易字第一○八八號。判處有期徒刑六月
    ，嗣經本院駁回其上訴而告確定，以上各該確定之有期徒刑與罰金刑，癸○○均
    已執行完畢。乙○○曾因賭博案件，於八十一年間經本院以八十一年度上易字第
    四六五號判處有期徒刑五月確定，於八十一年十月十六日以易科罰金執行完畢（
    丙○○、戊○○、癸○○、乙○○等人上述各該刑事案件紀錄，均未構成累犯）
    。
二、卯○○於八十八年五月間，從原經營人陳富桂（業經公訴人為不起訴處分）頂讓
    設在新竹市○○路一七五之六號「金豪客遊藝坊」而接續經營，為該電子遊藝場
    之實際負責人，並於八十九年一月間，以月薪新台幣（以下同）三萬元雇用丙○○擔任督導該遊藝坊現場事務之經理，且雇用不詳姓名年籍之成年開分員數名（
    起訴書此部份漏載），並自八十九年三月間某日起，卯○○與所雇用之丙○○及
    其他數名不詳姓名年籍之成年職員，共同基於以賭博為常業之犯意聯絡，由卯○○在「金豪客遊藝坊」此一公眾得出入之場所內，擺設如附表一所示之電動遊戲
    機具共一百零三台（共含ＩＣ板一百二十四片），以之與不特定之顧客賭博財物
    ，且卯○○分別於同年五月中旬某日、九月六日，各以月薪二萬五千元、二萬七
    千元之代價，依序雇用與其亦有犯意聯絡之子○○、辛○○在該遊藝坊內擔任開
    分員，並基於概括犯意，於未經主管機關核准之情形下，令子○○、辛○○固定
    於每日午後四時至晚上十二時止，在該遊藝坊從事開分、洗分之工作，危害渠等
    在夜間工作及下班之安全。卯○○、丙○○、子○○、辛○○與其他數名不詳姓
    名年籍之成年開分員等人，並均之以賭博為常業而賴以維生。其賭博方式係先由
    開分員為賭客視選玩機台之種類以不同比例將現金兌換成機台之分數（即所謂「
    開分」），供賭客以所開分數押注於機台賭玩，如未押中，則賭資悉數歸遊藝場
    所有，若賭客押中則可贏取倍數不等之分數，賭客所得之分數如達百分整數時，
    即可向丙○○、子○○、或辛○○等人兌換藍邊（表彰一百分）、紅邊（表彰五
    百分）、銀邊（表彰一千分）、金邊（表彰五千分）之積分卡（即所謂「洗分」
    ），待賭完離開遊藝坊時，再持所得之積分卡向丙○○或卯○○以一分一元之兌
    換比例兌換現金。卯○○復以月薪二萬五千元之代價，自八十九年三月間起，雇
    用壬○○在該電子遊藝場內擔任倒茶水、清潔煙灰缸等清潔工作，然基與前同一
    之概括犯意，未得主管機關之核准，而令壬○○固定於每日午後四時至晚上十二
    時止，在該遊藝坊從事前述清潔工作，危害其在夜間工作與下班之安全，壬○○
    則基於幫助卯○○經營賭博電玩店之犯意，負責上開清潔工作。又卯○○為吸引
    顧客在該遊藝坊內賭博，在該遊藝坊免費供應飲料、茶水及洋菸，且為使陌生顧
    客加入會員（熟客則不須加入會員），並過濾陌生顧客是否為警察所喬裝，另製
    作應付偵訊資料一份以防止遭到查獲。戊○○、庚○○、癸○○、丁○○、丑○○、寅○○、乙○○、甲○○、己○○、鄭文星、楊振清（鄭文星、楊振清二人
    部分業經公訴人為職權不起訴處分），均基於概括之犯意，於該遊藝坊經營賭博
    電玩之期間，分別至該遊藝坊賭博財物。丑○○至該遊藝坊賭博之詳細時間因不
    復記憶而無法查證，惟賭博之次數部分則係一次( 不含本案遭查獲時該次 )；而
    戊○○則係於八十九年九月十九日曾賭博一次；庚○○自八十九年七月間起，以
    每星期約一次之頻率，至該遊藝坊賭博；寅○○於八十九年九月中旬，賭博二次
    ；癸○○於八十九年四月間某日、八十九年九月二十日，各賭博一次；乙○○則
    於八十九年八月上旬某二日，各賭博一次；丁○○自八十九年四月間至六月間，
    共賭博十餘次；甲○○自八十九年五月間起，以一星期約二次之頻率，至該遊藝
    坊賭博；己○○則係先於八十九年八月間某日賭博一次（以上均不含本案遭查獲
    當次）。迄八十九年九月二十一日晚上九時五十分許，丑○○、戊○○、庚○○
    、寅○○、癸○○、乙○○、丁○○、甲○○、己○○、鄭文星、楊振清等人，
    均再度前往該遊藝坊利用附表一所示之電動遊戲機具賭博財物時（彼等把玩之機
    台如附表二所示），經公訴人親自並會同內政部警政署督察室維新小組、保安警
    察第二總隊及第六總隊前往查察時，當場查獲，並扣得如附表一所示之當場賭博
    之機具，及如附表三所示供賭博所用之物與因賭博所得之物。
三、案經台灣新竹地方法院檢察署檢察官自動檢舉偵查起訴。
    理  由
一、訊據上訴人即被告卯○○供承確於右開時地雇用女性員工即被告壬○○、辛○○
    、子○○於午後十時至十二時之夜間，在前述遊藝坊內工作，核與被告壬○○、
    辛○○、子○○於原審偵審及本院訊問時所述相符，此外，並有行政院勞工委員
    會八十九年二月九日台八十九勞動二字第○○○三七八四號函暨附件附卷可稽（
    見八十九年度偵字第五六五四號卷第八十八頁至九十二頁），雖被告卯○○於原
    審及本院審理時均辯稱不知有違反勞動基準法云云，惟國民不得以不知法律而免
    責，是其所辯不足採。是被告卯○○違反勞動基準法部分之事證，已臻明確，此
    份犯行足堪認定。
二、訊之上訴人即被告卯○○、丙○○、子○○、辛○○、壬○○對於右揭時地為公
    訴人會同警員當場查獲，以及渠等間之聘僱關係，各為「金豪客遊藝坊」負責人
    與雇員等事實固坦承在卷，惟均矢口否認有何賭博或幫助賭博犯行，辯稱該遊藝
    坊並未經營賭博電玩。另訊之上訴人即被告戊○○、庚○○、癸○○、丁○○、
    丑○○、寅○○、乙○○、甲○○、己○○，雖亦坦認於上開時地為公訴人會同
    警員當場查獲，但亦皆否認有何賭博行為。茲將被告等人辯詞臚列如下：
  (一)被告卯○○辯稱：
    (1)「金豪客遊藝場」係領有新竹市政府核發之營利事業登記證，店內機台均經經
      濟部審核發給貼證，屬合法之電子遊藝場，其係合法經營，只要年滿十八歲之
      男女均可進入把玩機台，並無提供賭博或經營賭博等情。
    (2)查獲當時公訴人稱係以違反勞動基準法查辦「金豪客遊藝坊」，命令警員將其
      與在場員工均帶回台灣新竹地方法院檢察署，卻在其與員工皆不在現場時執行
      搜索，且於未搜得任何不利於被告之犯罪證據情況下，於翌日凌晨三時許，再
      將其帶回遊藝坊，公訴人則宣佈「金豪客遊藝坊」另涉嫌賭博罪，復將其與店
      內顧客皆銬上手銬，未製作拘捕通知書，即帶往新竹縣警察局竹北分局。此揭
      偵查程序，顯已嚴重違反刑事訴訟法關於逮捕、拘提之相關規定。
    (3)又公訴人率隊前往偵辦時，先稱據聞「金豪客遊藝坊」不具合法之營利事業登
      記證，經其提出合法營業執照與營利事業登記證後，公訴人竟改稱違反勞基法
      ，屬現行犯，依法須將負責人與女性員工全數帶離云云，公訴人前後二次指述
      不同之罪名，顯然自始即已設定先帶人再查證之偵辦手段。且公訴人以違反勞
      動基準法為由偵辦，何須將與勞動基準法無關之顧客限制渠等行動自由至翌日
      凌晨三時許，此亦為侵害人身自由之例證。
    4.於警局、檢察署製作筆錄時，警員與公訴人向每位遊藝坊員工、顧客告知，如
      承認賭博換錢行為就不起訴，不承認者每位都起訴，此係以威脅利誘，亦嚴重
      違反刑事訴訟法之規定。
  (二)被告丙○○、子○○、辛○○、壬○○、戊○○、庚○○、癸○○、丁○○、丑
    ○○、寅○○、乙○○、甲○○、己○○均附和被告卯○○前開辯解。被告丙○○、子○○、辛○○、壬○○復辯以渠等係在合法之場所上班，並未供顧客以分
    數兌換現金，至於扣案之積分卡係紀念卡，無何意義云云；被告戊○○、庚○○
    、癸○○、丁○○、丑○○、寅○○、乙○○、甲○○、己○○則辯稱去「金豪
    客遊藝坊」純粹是消費，被起訴覺得很冤枉云云。
三、關於本件逮捕、搜索、限制人身自由之適法性部分：
  (一)經查，被告等人均係於八十九年九月二十一日晚上九時五十分許，在「金豪客遊
    藝坊」內當場查獲，且被告戊○○、庚○○、癸○○、丁○○、丑○○、寅○○
    、乙○○、甲○○、己○○當時各把玩如附表二所示之電動機台之事實，已據證
    人即會同查獲本案之內政部警政署督察室維新小組警員莊鴻均、蔡啟隆結證甚明
    ，且有營業場所現場檢查紀錄表、內政部警政署督察室臨檢現場人員名冊、查獲
    金豪客電子遊藝場案現場圖等附卷可參，被告等復均坦承在內政部警政署督察室
    臨檢現場人員名冊、查獲金豪客電子遊藝場查獲金豪客電子遊藝場案現場圖上之
    簽名、捺印均係渠等親自所為，此部份之事實至為明確。其次，依據後述理由五
    所載之各該證據，尤其證人即同時遭查獲之賭客楊振清、鄭文星於遭查獲後之四
    、五小時內（即八十九年九月二十二日凌晨一時四十三分、二時二十五分）初次
    偵查中，均供承確有賭博情事（見八十九年度偵字第五六五二號卷第五至九頁）
    ，足認被告等於八十九年九月二十一日晚上九時五十分許遭查獲時，皆為賭博罪
    之現行犯。依據刑事訴訟法第八十八條之規定，現行犯不問何人得逕行逮捕。是
    以，本件公訴人親自並會同內政部警政署督察室維新小組、保安警察第二總隊及
    第六總隊以現行犯逮捕被告等人，並無何違法之處，且依查獲當時施行適用之刑
    事訴訟法，檢察官親自逮捕現行犯，亦無需製作拘捕通知書之規定。
  (二)本件實施搜索扣押之時間自八十九年九月二十一日晚上九時五十分許至同年九月
    二十二日凌晨三時五十分止（當時有效施行之刑事訴訟法規定得不經法院允准，
    由檢察官不開立搜索票而親自執行搜索），此段期間被告卯○○係全程在現場觀
    看，已據證人莊鴻均、蔡啟隆結證在卷（見原審法院九十一年三月八日訊問筆錄
    ），復有被告卯○○自承其所親自簽名、捺印之搜索扣押證明收據一紙存於偵查
    卷可按，又被告卯○○對於證人莊鴻均、蔡啟隆所述「保險櫃打不開又搬不走，
    因為卯○○說他沒鑰匙，後來請鎖匠打開」一節，猶補充陳稱：「警員還叫我把
    鑰匙拿出來把保險櫃打開，但我之前有警員口氣很差對我說話，所以我就不配合
    拿出鑰匙」（均見同日訊問筆錄），加以證人莊鴻均、蔡啟隆與被告等人素不相
    識、俱無冤仇，實無誣攀必要等情，渠等所證，即屬可信。次查，被告等人在警
    局、偵查中之應訊時間，除被告卯○○、辛○○、壬○○、子○○曾於八十九年
    九月二十一日晚上十時十五分許至十一時十分許，接受公訴人之偵訊外（見八十
    九年度偵字第五六五四號卷第十三至第十六頁），其餘均係在搜索執行完畢後所
    為，而被告卯○○該次係由王文君律師陪同應訊，倘檢警當時有蓄意不讓被告卯
    ○○觀看、知悉執行搜索之情事，王文君律師自會立刻聲明異議，惟查卷內並無
    此揭資料；又依被告辛○○於案發後所述：「（問：店內有幾位員工？）連我三
    人，均是從下午四點至十二點止，另二位是子○○、壬○○（問：他們今日有來
    上班否？）有，現在外面，他們的工作也是開、洗分員」（見八十九年度偵字第
    五六五四號卷第十三頁反面倒數第三行至第十四頁第一行），足認該次訊問係在
    「金豪客遊藝坊」內為之。是以，被告卯○○所辯檢警自始即設定罪名，而以先
    帶人再搜索查證之手段偵辦云云，即非可採。綜上，本件檢警執行之搜索扣押程
    序，並無違法失當之處。
  (三)被告等人自八十九年九月二十一日晚上九時五十分許遭逮捕後，迄翌日（即二十
    二日）下午五、六時為止，均經偵訊完畢，而由公訴人命交保或飭回，業經原審
    法院查核卷內各該警訊、偵查筆錄與收受刑事保證金通知無訛。從而，本件並無
    限制被告等人人身自由逾法定二十四小時之情事，亦堪認定。至於被告等人所辯
    ：「警員及公訴人向遊藝坊員工、顧客告知，如承認賭博換錢行為就不起訴，不
    承認者每位都起訴」，均為渠等片面之詞，尚不可採。
  (四)綜上所述，本件於逮捕、搜索、限制人身自由部分，皆查無違法失當之處，首應
    敘明。
四、再查，被告卯○○於右揭時地雇用被告丙○○、子○○、辛○○、壬○○一節，
    分據被告卯○○、丙○○、子○○、辛○○、壬○○供述詳明，經核均大致相符
    ，且有附表三所示扣案之員工名冊、員工履歷表、員工打卡表等足資佐證，雖被
    告辛○○就其受雇之正確時間於警訊中稱係八十九年二月二十七日起，於原審法
    院訊問時改口為一年多以前，然觀諸被告辛○○在初次偵訊時詳述每月可休假之
    天數、未加入勞保、下班後由男友載回家等情，當以被告辛○○初次偵訊時所供
    為可採。又被告戊○○、庚○○、癸○○、丁○○、丑○○、寅○○、乙○○、
    甲○○、己○○等人，於八十九年九月二十一日遭查獲前，在「金豪客遊藝坊」
    經營賭博電玩之期間，分別於前述時間至該遊藝坊把玩機台，亦據渠等供承在卷
    （被告戊○○部分見原審法院九十年九月十一日訊問筆錄，被告庚○○部分見八
    十九年度偵字第五六五三號卷第二九頁，被告癸○○部分同前偵卷第十六頁反面
    ，被告丁○○部分同前偵卷第二十二頁、被告丑○○部分見原審法院九十一年三
    月八日訊問筆錄，被告寅○○部分同前偵卷第二七頁，被告乙○○部分同前偵卷
    第三五頁反面，被告甲○○部分同前偵卷第四一頁反面，被告己○○部分同前偵
    卷第二四頁反面），嗣於八十九年九月二十一日晚上九時五十分許，在「金豪客
    遊藝坊」一併查獲，均合先敘明。
五、第查，就被告卯○○等確於前揭遊藝坊內擺設附表一所示之電動遊戲機台，且以
    前述方式與客人對賭，並提供客人以積分卡兌換現金之事實，有下述證據足資證
    明：
  (一)證人即同時遭查獲之賭客楊振清、鄭文星於八十九年九月二十二日初次偵查中即
    已證稱：「（問楊振清：何時去金豪客電玩店賭博？）於八十九年八月十六日第
    一次去辦會員，我號碼是一四三一，沒有會員卡，是採會員制的，含今天（指八
    十九年九月二十一日）共玩三次‧‧（今天有無得到分數？）檯面上是六百分，
    我身上有二張卡，一百分的卡二張，是今天換的‧‧（問：可否換錢？）可以，
    但我沒換過，我也是因可以換錢才去玩的。（問：為何沒換現金？）因前二次都
    輸，這次還沒換，你們就來了‧‧一分換一元現金」、「（問鄭文星：從何時到
    金豪客電玩店賭博？）今年（即八十九年）三月中開始去，之前去的次數較少，
    八月份開始約一星期去一次，我大約晚上十點或十一點去的，玩約三小時左右又
    離去。（問：電玩如何玩？）是採會員制的，是我一個朋友綽號『小黑』帶我去
    ，因我進去要開分，我朋友告訴我一定要辦會員證才可以開分，我直接報名字及
    身分證字號就有會員資格，至於有無會員卡我已忘記了‧‧有得分可以換卡，據
    我所知卡共有三種，一種是金色的，俗稱金卡，代表五千元，一種是銀邊色，代
    表一千元，一種紅邊是是代表五百元，我們若沒離開前，均換卡為憑，等我們離
    去時，可持卡向現場經理或高階員工換現金，在店內換現金。（問：輸贏？）平
    均一次輸一、二萬元，約輸有二十萬元左右‧‧（問：你所提出三張卡即是今晚
    在店內換到的？）是的，我今晚八點多去玩的」（均見八十九年度偵字第五六五
    二號卷第五至第九頁），且證人楊振清、鄭文星於該初次偵訊時，均各當庭提出
  與渠等所述相符、身上所持有之積分卡以為佐證（證人楊振清提出二片藍邊積分
    卡，證人鄭文星提出二片銀邊積分卡、一片紅邊積分卡），又此二人所述情節，
    復互核相符。
  (二)證人鄭文星於初次偵訊四日後即八十九年十月二十六日，竟先以電話與公訴人聯
    繫稱不敢再出庭作證，因為電動遊藝場老板已把醜話講在前頭，其被查獲迄今均
    無法好好睡覺，且於同日晚上九時三十分許至台灣新竹地方法院檢察署法警室報
    到，在公訴人面前陳述：「我今日配合你們我很後悔，因為縱然你們給我不起訴
    處分，我以後日子還是很難過，我寧願如老板他們所說，大家商量對策看如何應
    付你們，頂多是再開幾次庭，或被判有罪也沒什麼。因為我與金豪客遊藝場有共
    同的朋友，萬一被他們知道是我提供資料給你們的，你知道後果是什麼嗎？‧‧
    你們沒辦法保護我的。（問：之前在第一次偵訊中所說是否均實在？）是實在。
    （問：換錢方式如何？）有二種方式，一種是拿卡給店內職員，再由店內職員將
    卡拿給現場經理換現金，一種是直接拿卡向現場經理換現金。（卡片如何得來？
    ）要洗分的時候就可換卡，但要整數才可以，整數的意思是以百分為單位，我是
    向當班的丙○○換現金，他是我朋友的朋友。（問：萬一丙○○不在怎麼辦？）
    因為店內小姐知道我是丙○○朋友的朋友，而且我也經常去打，所以如果丙○○
    不在，我會告訴店內小姐我要走了，店內小姐就會指點迷津，把我帶到辦公室內
    ，由現場經理換現金給我。（店內小姐是何人？）就是當天被你們查獲的那幾位
    女職員。（問：案發後店內有無人找你並叫你要作偽證，否認有賭博行為？）有
    ，他們都是透過我朋友打電話找我」（見八十九年度偵字第五六五二號卷第二二
    至第二六頁之公務電話紀錄與偵查筆錄）。查證人鄭文星與被告等人並無冤仇，
    業經證人鄭文星於原審法院調查時結證在卷，卻在初次偵訊後接獲朋友電話告以
    要作偽證，驚恐之餘猶自行與公訴人聯繫，並到署陳明其心中之恐懼與不安，堪
    信其上開證詞確屬實在，當可採信。
  (三)證人鄭文星於原審法院調查時仍結證稱其在偵訊時所言俱屬實情，且就其見聞情
    形補稱：「我被抓到時，跟被告他們一起在等待接受警員訊問時，被告他們就有
    說到時候不要承認、不要談起電玩店裡面的制度、玩法這些，只要說是來找朋友
    的，我接受訊問回家約一、二個星期後，電玩的老闆透過我的朋友阿呆打電話給
    我問我說我在偵查中說了什麼，我跟阿呆說我沒講什麼，但後來不知為何電玩店
    老闆知道我在偵查中有承認賭博，又透過阿呆打電話給我要我過去和他們商討對
    策，他們主要是希望瞭解我跟檢察官承認的細節有哪些，他們好商討因應的方式
    ，然後我能夠再去檢察官面前講另一套的說詞。（問：那你後來有去和他們商討
    對策嗎？）沒有，但我有跟阿呆說跟你們很熟的楊振清都承認了。（問：為何會
    知道證人楊振清和金豪客電玩場很熟？）我去玩時他也剛好去玩，從他和電玩場
    員工交談的神情、交談的內容看起來非常熟‧‧（問：小黑是誰？）就是阿呆，
    因為被告他們也知道阿呆是誰，我為了保護他，所以偵查中說是綽號小黑帶我去
    的‧‧（問：你從八十九年三月中開始去金豪客電玩店的？）是，八十九年八月
    開始一星期去玩一次‧‧行星機台是開一次壹仟元一千分，得分後要洗分，洗分
    之後會給我們積分卡，卡有五千分、一千分、五百分、二百分、一百分五種，不
    過我通常是拿五千、一千和五百的這三種，之後再拿積分卡給店裡的經理或洗分
    小姐換現金，一分換一元。（問：你去玩時其他的顧客也是一樣得分後洗分，再
    拿積分卡後去換錢嗎？）都是這樣，不過得分要到一定的整數才可以洗分。（問
    ：金豪客有供應洋菸、飲料和便當嗎？）有，都是免費的。（提示八九偵字第五
    六五二號卷內第三八頁後所附積分卡四張，問：金豪客是發這些積分卡？）是，
    這些積分卡有些是我偵查中所提出來的，金邊的是五千分、銀邊是一千分、紅邊
    是五百分、藍邊是一百分，憑這些卡就可以在遊藝場內換錢。（提示八九保管字
    第一八二一號扣押物品清單之積分卡，問：這些是做紀念用的嗎？）不是，這些
    是計算得分然後去換現金用的。（問：八十九年九月二十一日被警察查獲時，其
    他當場在玩的人也是開分、洗分、拿積分卡換現金嗎？）是，與我的情形是一樣
    的，（八十九年九月二十一日當天）我已經拿到三張（積分卡）了」（見原審法
    院九十一年五月十日訊問筆錄）。準此，益徵證人鄭文星所證各情為實在。
  (四)證人莊鴻鈞、蔡啟隆於原審法院調查時證稱：扣案之積分卡，係於「金豪客遊藝
    坊」櫃檯、辦公室之抽屜以及被告卯○○身上所查獲，部分則係證人楊振清、鄭
    文星所提出（見原審法院九十一年三月八日訊問筆錄）。關於此揭扣案之積分卡
    究係何用，被告等人之辯詞經綜合有下列各種：
    (1)被告卯○○辯稱：並非積分卡，只是當紀念的，金豪客遊藝坊最低消費一次三
      百元，若有中獎，我們才會讓客人任選一張卡，卡有四種，是給客戶帶回給小
      孩子玩（見八十九年度偵字第五六五四號第五一頁）。
    (2)被告丙○○辯稱：是紀念卡，中獎可得紀念卡，分數比較多，可以繼續玩（見
      八十九年度偵字第五六五三號第二七頁）。
    (3)被告子○○辯稱：是紀念卡，客人中獎時我們送他一張，分數多一點得分，客
      人要我們也送他一張，客人若沒中獎也可以向我們要，只是沒意義，客人要我
      們就給他（見八十九年度偵字第五六五四號第五六頁）。
    (4)被告辛○○辯稱：「這些卡代表積分卡，沒代表任何意義。（問：剛才為何說
      是積分卡？）因為你問的太快，我也說的太快。（問：店內為何製作積分卡？
      ）不知道。（問：你身上有這些卡供平日發放？）我可以發，除了壬○○之外
      ，其他人都可以發。（問：發的目的？何人可得？）紀念用，只要客人要，都
      可以跟我們拿。（問：有無限數量？）沒有」（見八十九年度偵字第五六五四
      號第五七、五八頁）。
    (5)同案被告丑○○辯稱：「是集點卡，我曾拿過藍色、紅色。（問：為何有該卡
      ？）為趕時間，急著要走。（問：是否為洗分換得卡？）是，藍色卡換一百分
      ，紅色卡換二百分。（問：但有證人指述紅色卡為五百分？）我記得是二百分
      ，但這陣子很少去（見八十九年度偵字第五六五四號第六二頁）。
    (6)被告庚○○於偵訊中先辯稱：「（問：若不玩，機台上分數可否洗分？）留著
      改天再玩。（問：如何證明？）由卡來證明。（問：一張卡代表多少分？）不
      清楚，一張卡可開一次。（問：開一次多少分？）不清楚‧‧（問：曾多少次
      拿過卡？）不一定，有分數店方就會拿卡給我」（見八十九年度偵字第二九頁
      ），嗣則於本院訊問時改口沒看過（見本院九十年九月十一日訊問筆錄）。
    (7)被告癸○○辯稱：有拿過此卡，是開分小姐給的，但開分小姐沒說要作什麼（
      見本院九十年九月十一日訊問筆錄）。
    (8)被告戊○○辯稱：如有中獎可得紀念卡，可於下次至該店繼續玩（見八十九年
      度偵字第五六五四號第三二頁反面）。
    然查扣案之卡片，不論名稱為何，均屬「金豪客遊藝坊」所發給，自當有特定之
    使用目的與發行方式，惟前述八位被告關於此揭卡片或稱「紀念用」、或稱「無
    何意義」、或稱「因中獎而得」、或稱「係保留分數」，均自行或相互矛盾，而
    此揭卡片可否留待下次繼續開分使用，所陳亦大相逕庭。又此揭卡片上之圖案並
    無特殊之處，亦僅係一般塑膠製品，外觀且甚老舊，有何紀念之價值？然若無何
    意義，為何賭客身上持有該卡片？卡片邊緣何須區分顏色？若係積分留待下次再
    玩，則儘可以報表統計客人所留之分數，於客人下次再玩時，僅須出示統計表即
    可，何須以多張卡片證明分數，況且各人所留分數不同，以卡片證明分數顯然不
    切實際。且被告癸○○於偵訊中亦坦承於警前來檢查時，身上尚有十餘張灰色（
    指銀色）、紅色之卡片，後該卡片被警方收走了（見八十九年度偵字第五六五三
    號第三四、三五頁），證人鄭文星、楊振清身上亦均持有卡片，若係保留分數，
    則應係打玩電動玩具欲離去後始換卡片，然部分賭客身上於打玩過程中即已獲得
    卡片，綜上所述，復參以前開證人楊振清、鄭文星所證，足認此揭卡片係得分之
    證明，用以兌換現金，而非保留分數供下次來玩或紀念所用，被告等人上開所辯
    ，均不足取。
  (五)另在遊藝坊辦公室扣得附表三所示之應付偵訊手冊一份，內容完全係針對司法機
    關訊問時如何回答，教導員工答稱不知負責人係何人、不知何處結帳、不知會計
    是誰，並指示員工應拒絕回答，遇有陌生面孔之客人進場時，一定要提高警覺跟
    隨在後，並告知所有員工及客人，防止不熟的人接近客人問些不該問的問題，並
    在短時間內，想辦法讓他知難而退等內容，有該手冊扣案及影本附卷可參。被告
    卯○○雖辯稱未曾看見該應付偵訊手冊，然該手冊係在其店內辦公室搜得，亦經
    證人莊鴻均、蔡啟隆結證在卷，其辯稱毫不知情，尚不足採。衡情，若係一般正
    當遊藝場，何必製作該偵訊手冊妨礙司法辦案？何必拒絕陌生人至場消費影響其
    生意？又參酌前開證人鄭文星於初次偵訊後，曾因受到朋友要求改作偽證，驚恐
    之餘再次到署而為陳述，以及在原審法院詳述怕遭報復之經過情形，益徵「金豪
    克遊藝坊」確有該應付偵訊資料，且以之教導員工如何應訊，進而妨礙司法偵查
    與掩人耳目。
  (六)扣案之現金十九萬八千九百七十元，其中八萬一千二百五十元係於被告卯○○身
    上查獲，其餘則係在遊藝坊之櫃檯扣得，業經證人莊鴻均、蔡啟隆證述在卷，且
    被告卯○○迭於警訊、偵查中坦承在卷。觀諸被告卯○○在店內隨身攜帶高達八
    萬一千二百五十元現金，實足供店內賭客隨時以積分卡兌換現金。被告卯○○對
    此雖辯稱該八萬一千二百五十元係會款及其他花費之用，然經公訴人訊問詳細用
    途時，被告卯○○辯以係預定繳交電費一萬八千元、車款二萬元、月底保險費之
    票據款九千多元，車款係要付給其友人張炎雄，遊藝坊當天營業額僅八千元云云
    （見八十九年度偵字第五六五四號卷第五十至第五十二頁之八十九年九月二十二
    日偵查筆錄）。惟查：
    (1)對於車款二萬元部分，證人張炎雄在被告卯○○提出上開辯解後，未及三十分
      鐘之時間內即赴偵查庭證稱：被告卯○○至今仍未付過車款給伊，上月份（即
      八十九年八月份）之車款係用抵扣，並未實際付款，本月份（即八十九年九月
      份）之車款其尚未通知被告卯○○支付，被告卯○○亦未與之聯絡付款情事等
      語（見八十九年度偵字第五六五四號卷第五三、第五四頁）。嗣證人張炎雄於
      原審法院則改稱：被告卯○○將自用車賣給伊，伊除了支付三十七萬元外，因
      為還幫被告卯○○付了十四萬多元之銀行貸款，雙方說好每個月二十號被告卯
      ○○要付伊二萬元，電話中伊會跟被告卯○○講伊要去金豪客找他，他再付現
      金予伊云云（見原審法院九十一年三月八日訊問筆錄）。按人類之記憶力將隨
      著時間之經過而逐漸淡忘，此乃經驗法則。本件證人張炎雄雖於原審法院改口
      ，但原審法院訊問之時間，距離八十九年九月份其與被告卯○○究竟有無說定
      支付二萬元車款，業已距時一年餘，而證人張炎雄接受公訴人偵訊時則係本案
      查獲後翌日，乃距離當時時空背景最接近之時刻，足認證人張炎雄接受偵訊時
      之記憶為最鮮明，自當以其在偵查中所述為可採。是以，八十九年九月二十二
      日證人張炎雄既已證稱：被告卯○○迄該時仍未付過車款給伊，八十九年八月
      份之車款係用抵扣，並未實際付款，八十九年九月份之車款其尚未通知被告卯
      ○○支付，被告卯○○亦未與之聯絡付款等語，堪認被告卯○○所辯車款部分
      ，顯非實在。
    (2)查電費、票款等，均須赴電力公司或銀行繳納，而本案查獲時係晚上九時許，
      早已逾電力公司、銀行之營業時間，被告當無於晚上隨身攜帶電費及票款之必
      要，其此揭辯詞，實與常情有違。另查「金豪客遊藝坊」係分三班、每班八小
      時、全日二十四小時營業，已據被告子○○、辛○○供述在卷，渠等供述時被
      告卯○○對此並未否認，且補充陳稱晚班（即凌晨零時至早上八時）沒有女性
      開分員（均見原審法院九十一年一月十八日訊問筆錄）。準此並參酌證人鄭文
      星、楊振清二人前開所證等情，且該遊藝坊現場經理亦有上下班制度，則擔任
      負責人之被告卯○○自需備妥大量現金隨時供賭客兌換，足認被告卯○○身上
      查獲之現金係供賭客兌換現金之週轉金及賭客開分時交付之賭資。
    (3)其餘在遊藝坊櫃檯扣得之現金，同前證人楊振清、鄭文星之證詞，亦堪信係供
      賭客將贏取之分數兌換現金之週轉金以及賭客開分時交付之賭資。
  (七)再者，被告卯○○、子○○、辛○○、壬○○、丙○○，證人鄭文星及部分賭客
    均供認該遊藝坊免費提供茶水、飲料、洋菸。該遊藝坊既然免費提供茶水、飲料
    、洋菸等消費性物品，若再如被告卯○○等人於偵查中所言僅消費三百元可不限
    時間玩到底，則客人長時間在該處打玩電動玩具，被告卯○○經營該店之成本將
    入不敷出，且免費提供茶水、飲料及洋菸之情況，亦與其他正當之遊樂場有異，
    若無賭博營利之行為，以被告卯○○所供經營方式何來免費提供茶水、飲料及洋
    菸之資金？倘係正當營業場所，又何須以免費茶水、飲料、洋菸招待顧客？故被
    告卯○○等人所辯消費一次三百元可玩到底云云，顯違常情，不可採信。
  (八)另按刑法上規定之常業犯，指反覆以同種類行為為目的之社會活動之職業性犯罪
    而言，至於犯罪所得之多寡，是否恃此犯罪為唯一之謀生職業，則非所問，最高
    法院八十五年度台上字第五一０號判例著有判例可參，亦即刑法上之常業犯並不
    以行為人無其他職業為要件，只要行為人有反覆從事某種行為，並以該項行為之
    所得供作日常生活給養所須，有此主觀之意思，暨客觀之事實表現即為已足，且
    與其營業時間之長短無關。本件被告卯○○經營上開遊藝坊，擺設之電動遊戲機
    具多達一百零三台，又雇用多人於遊藝坊工作，足見其獲利甚豐，核其情節及經
    營規模，既有以反覆上開行為，而以此所得供生活所須之主觀意思，復有客觀之
    事實表現，而被告丙○○、子○○、辛○○則供稱受雇工作並領月薪，衡情當未
    從事其他工作，該四人自均以賭博為常業、藉此犯罪恃以維生無疑。被告卯○○
    經營之遊藝場雖屬經核准之合法電子遊藝場，惟其將店內遊戲機供賭博之用仍應
    成立賭博罪，其理甚明，被告卯○○此部分辯解，不足採信。
  (九)被告卯○○就被告壬○○在前開遊藝坊內從事之工作內容陳稱：「清潔工作，擦
    拭機台、清煙灰缸、掃廁所、拖地，營業前要拖地一次，營業時間如果也要拖地
    ，有空閒時也要擦拭機台」( 見原審法院九十一年五月十日訊問筆錄 )，被告壬○○對此並不否認。衡諸被告壬○○自八十九年三月起即在該遊藝坊擔任清潔工
    作，每日八小時，截至八十九年九月二十一日遭查獲時為止，業已任職半年，且
    工作場所係擺設有一百零三台電動遊戲機具之前述遊藝坊內，其對於被告卯○○
    在該遊藝坊內所經營之賭博電玩行為，當知之甚詳，是其幫助被告卯○○之犯行
    ，洵堪確定。
  (十)又被告戊○○、庚○○、寅○○、癸○○、乙○○、丁○○、甲○○、己○○、
    鄭文星、楊振清等人均自承有加入前開遊藝坊之會員制度，會員編號分別是戊○○一０一八號、庚○○七九八號、寅○○一０五七號、癸○○六八六號、乙○○
    四三八號、丁○○六八一號、甲○○七七二號、己○○一００六號等情，經本院
    比對附表三扣案之會員名單無誤，而該會員紀錄亦足佐證被告戊○○等人確有如
    事實欄所載長時間多次前往上開遊藝坊把玩機台之行為。至被告丑○○雖否認有
    加入上開遊藝坊之會員，而前述會員名單內亦查無被告丑○○之登記資料，惟被
    告丑○○於偵查及原審調查時均自承於本次查穫前有如事實欄所載前往上開遊藝
    坊把玩機台之行為，且其係於本件案發當場查獲等情，則被告丑○○雖無上開遊
    藝坊之會員紀錄，然此並不影響本件被告丑○○如事實欄所載二次至該遊藝坊把
    玩機台之認定。金豪客遊藝坊確有賭博行為，業如上述，而被告癸○○等七人既
    加入為該遊戲坊為會員，且癸○○、戊○○、乙○○均有賭博前科，有如事實欄
    所載，而證人鄭文星並於原審偵審中證稱其他賭客亦有換現金之舉等語。綜合上
    開證據，被告丑○○、戊○○、庚○○、寅○○、癸○○、乙○○、丁○○、甲○○、己○○、及鄭文星、楊振清等人確有多次至該遊藝坊賭博財物之犯行，自
    堪認定。彼等辯稱係純娛樂並未賭博云云，自無可採。
  (十一)此外，復有如附表一所示之當場賭博之機台，及如附表三所示供賭博所用之物與
    因賭博所得之物扣案可資佐證。綜上所述，被告等前開辯詞，均不足取，被告等
    人關於賭博犯行，均洵堪認定，應依法論科。
六、核被告卯○○就雇用被告子○○、辛○○、壬○○於午後十時工作之行為，係違
    反勞動基準法第四十九條第一項之規定，應依同法第七十七條之規定處斷；又被
    告卯○○分別雇用被告子○○、辛○○、壬○○之數行為，均時間緊接，所犯罪
    名相同，顯係出於概括之犯意為之，為連續犯，爰依刑法第五十六條之規定以一
    罪論，並加重其刑。另核被告卯○○、丙○○、子○○、辛○○就前開賭博犯行
    ，均係犯刑法第二百六十七條之常業賭博罪。被告卯○○、丙○○、子○○、辛○○，就前揭常業賭博犯行，有犯意聯絡及行為之分擔，均為共同正犯。被告卯
    ○○所犯前開二罪，罪名有異，犯意各別，應予分論併罰。被告壬○○所為係犯
    刑法第二百六十七條、第三十條第一項之幫助被告卯○○常業賭博罪，為幫助犯
    ，爰依刑法第三十條第二項之規定減輕其刑。被告戊○○、庚○○、丑○○、寅
    ○○、乙○○、甲○○、己○○、癸○○、丁○○（下稱被告戊○○等九人）所
    為，均係犯同法第二百六十六條第一項前段之在公眾得出入之場所賭博財物罪，
    而被告戊○○等九人如事實欄所載之各該先後數次之賭博犯行，均時間緊接，所
    犯罪名相同，顯係出於概括之犯意為之，均為連續犯，均應依刑法第五十六條之
    規定論以一罪，並加重其刑。原審同此事實認定，審酌被告卯○○為高中肄業，
    係前述場遊藝坊之負責人，雇用三名女性員工於午後十時工作，致生之危害程度
    ，及在前述遊藝坊內擺設供賭博用之機具甚多，以此牟利，敗壞社會風氣至鉅，
    賭博行為對社會秩序所生之重大危害，犯後僅坦承違反勞動基準部分之犯行，而
    否認賭博，犯後態度難謂良好等一切情狀，又審酌其餘被告等人之智識程度，及
    被告丙○○為該遊藝坊現場兌換現金之重要關鍵職員，且有賭博之不良素行（參
    卷附本院被告全國前案紀錄表），被告子○○、辛○○二人受雇擔任開分員，每
    月領取固定之薪資，雖為共同正犯，但渠等對犯罪之支配力有別、受雇期間不同
    ，被告壬○○素行良好，惟犯罪後否認犯行，態度不佳，惟念及其係因受雇關係
    而幫助常業賭博，情節較輕，被告戊○○等九人之各該賭博次數，其中被告癸○○有多次賭博之刑事紀錄（亦有本院被告全國前案紀錄表一紙可按），並參酌戊○○等九人均否認賭博，犯後態度不佳等一切情狀，依勞動基準法第七十七條，
    刑法第十一條前段、第二十八條、第五十六條、第二百六十七條、第三十條第一
    項、第二項、第二百六十六條第一項( 漏引前段，應予補正 )、第二項、第五十
    一條第七款，罰金罰鍰提高標準條例第一條前段、第二條規定，量處被告卯○○
    違反勞動基準法部分，科罰金八千元，常業賭博罪，判處有期徒刑一年二月，併
    科罰金一萬元，應執行有期徒刑一年二月，科罰金一萬六千元；被告丙○○有期
    徒刑十月；被告子○○有期徒刑五月；被告辛○○有期徒刑四月；被告壬○○有
    期徒刑三月；被告戊○○、丑○○、己○○各罰金三千元；被告寅○○、乙○○
    各罰金四千元；被告庚○○、丁○○各罰金五千元；被告甲○○罰金六千元；被
    告癸○○罰金七千元，並就被告卯○○、戊○○、庚○○、丁○○、癸○○、丑
    ○○、己○○、寅○○、乙○○、甲○○罰金部分諭知易服勞役之折算標準，以
    三百元折算一日；及被告子○○、辛○○、壬○○行為後，刑法業於九十年一月
    十日修正公布，並自同年月十二日起施行，其中原刑法第四十一條規定：「犯最
    重本刑為三年以下有期徒刑以下之刑之罪，而受六個月以下有期徒刑或拘役之宣
    告，因身體、教育、職業、家庭之關係，執行顯有困難者，得以一元以上三元以
    下折算一日，易科罰金」，經修正為同法第四十一條第一項：「犯最重本刑為五
    年以下有期徒刑以下之刑之罪，而受六月以下有期徒刑或拘役之宣告，因身體、
    教育、職業、家庭之關係，執行顯有困難者，得以一元以上三元以下折算一日，
    易科罰金。但確因不執行所宣告之刑，難收矯正之效，或難以維持法秩序者，不
    在此限」，就渠等所犯法定刑為有期徒刑二年以下之常業賭博罪，雖不生新舊法
    有利被告與否之比較，惟因法律既已修正如上，自應援刑法第二條第一項前段之
    規定，適用裁判時之刑法第四十一條第一項前段之規定，併諭知易科罰金之折算
    標準以三百元折算一日。復敘明扣案之上開如附表一、三所示之物品，均屬被告
    卯○○所有，業據其供明在卷，而附表一之機台雖屬合法機具，但係當場賭博之
    機具、而附表三所示之物係供賭博所用、因賭博所得之物，應分別依刑法第二百
    六十六條第二項、第三十八條第一項第二款、第三款規定宣告沒收。至於另扣案
    之面額四萬元支票一張，雖為被告卯○○所有，但前開遊藝坊內賭客係以現金交
    付賭資，贏取之分數亦係兌換現金，尚難遽認此紙支票係被告卯○○供、預備賭
    博所用或因犯罪所得之物；又證人楊振清、鄭文星所提出之積分卡各二、三張雖
    亦扣案，惟非被告等人所有之物，皆不得宣告沒收，核無不合。被告等上訴，猶
    執陳詞否認犯罪，指摘原判決不當，核無理由，應予駁回。
據上論斷，應依刑事訴訟法第三百六十八條，判決如主文。
本案經檢察官蔡薰慧到庭執行職務。
中      華      民      國      九十一     年     十二    月  二十    日
                                臺灣高等法院刑事第四庭
                                    審判長法  官  蔡  永  昌
                                          法  官  徐  昌  錦
                                          法  官  陳  榮  和
右正本證明與原本無異。
不得上訴。
                                          書記官  劉  麗  芬
中      華      民      國      九十一     年     十二    月    二十三  日
附錄本案論罪科刑法條全文
勞動基準法第七十七條、刑法第二百六十六條、刑法第二百六十七條
勞動基準法第七十七條
違反第四十二條、第四十四條第二項、第四十五條、第四十七條、第四十八條、第四
十九條或第六十四條第一項規定者，處六月以下有期徒刑、拘役或科或併科二萬元以
下罰金。
刑法第二百六十六條
在公共場所或公眾得出入之場所賭博財物者，處一千元以下罰金，但以供人暫時娛樂
之物為賭博者，不在此限。
當場賭博之器具與在賭檯或兌換籌碼處之財物，不問屬於犯人與否，沒收之。
刑法第二百六十七條
以賭博為常業者，處二年以下有期徒刑，得併科一千元以下罰金。
┌──┬───────┬─────┬───────────────────┐
┐
│編號│物  品  名  稱│數    量  │備                                  註│
│
├──┼───────┼─────┼───────────────────┤
┤
│    │              │          │每台均含一片ＩＣ板，機台由警員劉代文保│
│
│ 一 │九九天王賭博電│四十台    │管，ＩＣ板送贓物庫。                  │
│
│    │玩機台        │          │係當場賭博之器具，應依刑法第二百六十六│
│
│    │              │          │條第二項沒收。                        │
│
├──┼───────┼─────┼───────────────────┤
┤
│    │              │          │同右。                                │
│
│ 二 │金豪客賭博電玩│十台      │                                      │
│
│    │機台          │          │                                      │
│
├──┼───────┼─────┼───────────────────┤
┤
│    │              │          │同右。│
│
│ 三 │超八ＰＫ賭博電│二十四台  │                                      │
│
│    │玩機台        │          │                                      │
│
├──┼───────┼─────┼───────────────────┤
┤
│    │              │          │同右。                                │
│
│ 四 │超八連線賭博電│十四台    │                                      │
│
│    │玩機台        │          │                                      │
│
├──┼───────┼─────┼───────────────────┤
┤
│    │              │          │同右。                                │
│
│ 五 │梭哈賭博電玩機│五台      │                                      │
│
│    │台            │          │                                      │
│
├──┼───────┼─────┼───────────────────┤
┤
│    │              │          │同右。                                │
│
│ 六 │台灣大老二賭博│一台  │                                      │
│
│    │電玩機台      │          │                                      │
│
├──┼───────┼─────┼───────────────────┤
┤
│    │              │          │同右。                                │
│
│ 七 │超級列車賭博電│三台      │                                      │
│
│    │玩機台        │          │                                      │
│
├──┼───────┼─────┼───────────────────┤
┤
│    │              │          │同右。                                │
│
│ 八 │滿貫大亨賭博電│三台      │                                      │
│
│    │玩機台        │          │                                      │
│
├──┼───────┼─────┼───────────────────┤
┤
│    │              │          │同右；但此電玩一座含八片ＩＣ板。      │
│
│ 九 │賓果馬戲賭博電│一座      │  │
│
│    │玩機台        │          │                                      │
│
├──┼───────┼─────┼───────────────────┤
┤
│    │              │          │同右；此電玩一座亦含八片ＩＣ板。      │
│
│ 十 │跑馬賭博電玩機│一座      │                                      │
│
│    │台            │          │                                      │
│
├──┼───────┼─────┼───────────────────┤
┤
│    │              │          │同右；此電玩一座亦含八片ＩＣ板。      │
│
│ 十 │賓果行星賭博電│一座      │                                      │
│
│ 一 │玩機台        │          │                                      │
│
└──┴───────┴─────┴───────────────────┘
┘
附表二：
┌─────┬─────┐
│被告或已獲│把玩之機台│
│不起訴處分│          │
│之證人    │          │
├─────┼─────┤
│丑○○    │賓果行星  │
├─────┼─────┤
│戊○○    │九九天王  │
├─────┼─────┤
│庚○○    │超八連線  │
├─────┼─────┤
│寅○○    │賓果行星  │
├─────┼─────┤
│癸○○    │跑馬      │
├─────┼─────┤
│丁○○    │賓果行星  │
├─────┼─────┤
│甲○○    │九九天王  │
├─────┼─────┤
│己○○    │九九天王  │
├─────┼─────┤
│乙○○    │九九天王  │
├─────┼─────┤
│楊振清    │九九天王  │
├─────┼─────┤
│鄭文星    │賓果行星  │
└─────┴─────┘
附表三：
┌──┬───────┬─────┬───────────────────┐
┐
│編號│物  品  名  稱│數    量  │備                                  註│
│
├──┼───────┼─────┼───────────────────┤
┤
│    │              │          │由警員劉代文保管。                    │
│
│ 一 │攝影鏡頭      │十一具    │係供犯罪所用之物，應依刑法第三十八條第│
│
│    │              │      │一項第二款沒收。                      │
│
├──┼───────┴─────┼───────────────────┤
┤
│ 二 │現金新台幣十九萬八千九百七│刑法第三十八條第一項第二款（供賭客兌換│
│
│    │十元（其中新台幣八萬一千二│現金之週轉金）、第三款（賭客開分時所交│
│
│    │百五十元在被告卯○○身上查│付之賭資則屬因犯罪所得之物）          │
│
│    │扣，其餘在遊藝坊櫃檯扣得，│                                      │
│
│    │係由賭客開分時所交付之賭資│                                      │
│
│    │以及預備供賭客以積分卡兌換│                                      │
│
│    │現金之週轉金）            │                                      │
│
├──┼───────┬─────┼───────────────────┤
┤
│    │              │          │在遊藝坊辦公室抽屜、櫃檯及被告卯○○身│
│
│ 三 │積分卡        │五百五十六│上查獲，供犯罪所用之物，應依刑法第三十│
│
│    │              │張        │八條第一項第二款沒收。      │
│
├──┼───────┼─────┼───────────────────┤
┤
│ 四 │會員名冊      │四本      │                                      │
│
├──┼───────┼─────┤                                      │
│
│ 五 │會員卡        │三百七十三│                                      │
│
│    │              │張        │                                      │
│
├──┼───────┼─────┤                                      │
│
│ 六 │應付偵訊資料  │二張      │                                      │
│
├──┼───────┼─────┤                                      │
│
│ 七 │員工名冊      │三張      │                                      │
│
├──┼───────┼─────┤                                      │
│
│ 八 │員工履歷表    │十七張    │                                      │
│
├──┼───────┼─────┤                                      │
│
│ 九 │員工打卡表    │十八張    │ 均係被告卯○○所有，供犯罪所用之物   │
│
├──┼───────┼─────┤ 應依刑法第三十八條第一項第二款沒收   │
│
│ 十 │中獎照片      │八十三張  │                                      │
│
├──┼───────┼─────┤                                      │
│
│十一│監視錄影帶    │一卷      │                                      │
│
├──┼───────┼─────┤                                      │
│
│十二│開啟電玩之鑰匙│二支      │                                      │
│
├──┼───────┼─────┤                                      │
│
│十三│遊戲主機板查驗│一冊      │                                      │
│
│    │貼證申請書    │          │                                      │
│
├──┼───────┼─────┤                                      │
│
│十四│寄檯合約書    │一份      │                                      │
│
├──┼───────┼─────┤        │
│
│十五│開分統計表    │一份      │                                      │
│
├──┼───────┼─────┤                                      │
│
│十六│超八ＰＫ玩法說│一份      │                                      │
│
│    │明            │          │                                      │
│
├──┼───────┼─────┤                                      │
│
│十七│程式密碼      │一張      │                                      │
│
├──┼───────┼─────┤                                      │
│
│十八│開分券        │六本      │                                      │
│
└──┴───────┴─────┴───────────────────┘
┘
